【裁判字號】    99,訴,88
【裁判日期】    990224
【裁判案由】    違反毒品危害防制條例
【裁判全文】
臺灣臺南地方法院刑事判決                99年度訴字第88號
公  訴  人  臺灣臺南地方法院檢察署檢察官
被      告  甲○○
上列被告因違反毒品危害防制條例案件，經檢察官提起公訴（98
年度毒偵字第2655號），被告於本院行準備程序中就被訴事實為
有罪之陳述，本院合議庭裁定由受命法官獨任進行簡式審判程序
，判決如下：
    主  文
甲○○施用第一級毒品，累犯，處有期徒刑捌月，扣案之海洛因
貳包（驗餘淨重各為零點零柒零公克、零點零陸伍公克）均沒收
銷燬。
    事實及理由
一、犯罪事實：
  (一)甲○○有下列前科執行狀況及施用毒品之紀錄：
    ┌─┬─────┬─────┬─────┬──────┬───┬────┬────┐
    │編│案由      │判決字號  │判決法院  │宣告刑或執行│定執行│執行完畢│就本案有│
    │號│          │          │          │刑          │刑    │日期    │無構成累│
    │  │          │          │          │            │      │        │犯      │
    ├─┼─────┼─────┼─────┼──────┼───┼────┼────┤
    │1 │強盜等案  │91訴21    │本院      │有期徒刑2年 │減刑後│98年7 月│有      │
    │  │          │          │          │10月、8 月，│定應執│31日    │        │
    │  │          │          │          │應執行有期徒│行刑為│假釋期滿│        │
    │  │          │          │          │刑3年4月    │有期徒│未經撤銷│        │
    ├─┼─────┼─────┼─────┼──────┤刑3年9│        │        │
    │2 │施用第一級│91訴219   │本院      │有期徒刑1年6│月    │        │        │
    │  │毒品      │          │          │月          │（本院│        │        │
    │  │          │          │          │            │96聲減│        │        │
    │  │          │          │          │            │955裁 │        │        │
    │  │          │          │          │            │定）  │        │        │
    │  │          │          │          │            │經撤銷│        │        │
    │  │          │          │          │            │假釋，│        │        │
    │  │          │          │          │            │應執行│        │        │
    │  │          │          │          │            │殘刑8 │        │        │
    │  │          │          │          │            │月15日│        │        │
    ├─┼─────┼─────┼─────┼──────┼───┤        │        │
    │3 │搶奪等罪  │95訴1681  │本院      │有期徒刑7月 │減刑後│        │        │
    │  │          │          │          │、7月、1年4 │定應執│        │        │
    │  │          │          │          │月，應執行有│行刑為│        │        │
    │  │          │          │          │期徒刑2年4月│有期徒│        │        │
    ├─┼─────┼─────┼─────┼──────┤刑1年7│        │        │
    │4 │施用第一級│96訴1773  │本院      │有期徒刑10月│月    │        │        │
    │  │毒品      │          │          │            │（本院│        │        │
    │  │          │          │          │            │96聲減│        │        │
    │  │          │          │          │            │955裁 │        │        │
    │  │          │          │          │            │定）  │        │        │
    ├─┼─────┼─────┼─────┼──────┼───┤        │        │
    │5 │搶奪等案  │96訴2400  │高雄地院  │有期徒刑8月 │減刑後│        │        │
    │  │          │          │          │、6月、5月、│定應執│        │        │
    │  │          │          │          │4月，應執行 │行刑為│        │        │
    │  │          │          │          │有期徒刑1年 │有期徒│        │        │
    │  │          │          │          │10月        │刑11月│        │        │
    └─┴─────┴─────┴─────┴──────┴───┴────┴────┘
  (二)甲○○於87年間因施用毒品案件，經本院以87年度毒聲字第
    710 號裁定送勒戒處所施以觀察勒戒，因認有繼續施用毒品
    之傾向，經送戒治處所施以強制戒治，而於88年12月19日執
    行完畢，並經臺灣臺南地方法院檢察署檢察官以89年度戒毒
    偵字第22號為不起訴處分確定；復於91年間因施用毒品案件
    ，經本院以91年度毒聲字第395 號裁定令入戒治處所施以強
    制戒治，而於92年4 月18日執行完畢，該次施用毒品犯行並
    經本院以91年度訴字第219 號判決判處有期徒刑1 年6 月確
    定；甲○○再於95年間因施用毒品案件，經本院以95年度訴
    字第1773號判決判處有期徒刑10月確定。
  (三)詎甲○○仍不知悔改，再基於施用第一級毒品海洛因之犯意
    ，於98年11月25日下午6 時許，在臺南市中山公園廁所，以
    針筒注射之方式，施用第一級毒品海洛因1 次。嗣於同年月
    日晚上8 時20分許，甲○○騎乘機車行經台南市○○路與海
    安路口違反交通規則遭警攔停盤查，甲○○於其上開施用毒
    品犯罪尚未為警員發覺前，主動自褲袋交出海洛因2 小包（
    含袋共重0.57公克）並向警員自首坦承有施用海洛因毒品犯
    行，並同意警員對其採取尿液送驗結果呈嗎啡陽性反應，而
    接受裁判。案經臺南市警察局第五分局報告臺灣臺南地方法
    院檢察署檢察官偵查起訴。
二、本件係經被告甲○○於準備程序為有罪之表示，而經本院合
    議庭裁定由受命法官獨任以簡式審判程序加以審理，依刑事
    訴訟法第273 條之2 、第159 條第2 項之規定，不適用傳聞
    法則有關限制證據能力之相關規定；並得依同法第310 條之
    2 準用第454 條之規定製作略式判決書（僅記載「證據名稱
    」），合先敘明。
三、證據名稱：
  (一)被告甲○○於警詢、偵查中及於本院審理時之自白。
  (二)臺南市警察局第五分局送驗尿液及年籍對照表、長榮大學98
    年12月4 日出具之確認報告各1紙。
  (三)高雄市立凱旋醫院98年12月15日高市凱醫驗字第11836 號濫
    用藥物成品檢驗鑑定書（載明送驗之2 包白色粉末均檢出海
    洛因成分，一包驗餘淨重0.070 公克；另一包驗餘淨重0.06
    5 公克）。
  (四)扣押書及照片4 張。
  (五)卷附臺灣高等法院被告全國前案紀錄表、法務部刑案資料查
    註紀錄表各1 份。
四、按觀察、勒戒或強制戒治執行完畢後，5 年內再犯毒品危害
    防制條例第10條之罪者，檢察官應依法追訴，同條例第23條
    第2 項定有明文。再按，被告於5 年內曾經再犯，縱其三犯
    本案施用毒品之時間，在初犯受觀察勒戒執行完畢釋放5 年
    以後，仍與「五年後再犯」之情形有別，且因已於「5 年內
    再犯」，顯見其再犯率甚高，原實施觀察、勒戒，已無法收
    其實效，即應由檢察官逕行依法追訴（最高法院97年度第 5
    次刑事庭決議參照）。查被告有犯罪事實欄一、(二)所載之施
    用毒品前科紀錄，是被告前受觀察勒戒執行完畢之日距為本
    件犯行時雖相隔5 年以上，然揆諸前揭說明，被告於上開受
    執行完畢後5 年內，仍因有施用毒品案件，已經法院追訴處
    罰，即屬於「5 年內再犯」，顯見被告之再犯率甚高，原實
    施之保安處分，已無法收其實效，而無5 年戒斷期之存在，
    本件施用毒品犯行自無再經觀察勒戒、強制戒治之必要，被
    告再犯毒品危害防制條例之罪，即應依法追訴、處罰。
五、核被告所為，係犯毒品危害防制條例第10條第1 項之施用第
    一級毒品罪。至其持有第一級毒品之低度行為，為施用之高
    度行為所吸收，不另論罪。又被告於其犯罪尚未為警員發覺
    前，主動向警員自首坦承有施用毒品犯行而接受採尿送驗，
    已符合刑法第62條前段之自首規定，故爰減輕其刑。再者，
    被告有起訴書犯罪事實欄所載之受徒刑執行完畢前科，亦有
    臺灣高等法院被告前案紀錄表在卷可按，其受徒刑之執行完
    畢後，5 年以內故意再犯本件有期徒刑以上之罪，為累犯，
    應依刑法第47條第1 項之規定加重其刑，並依法先加後減之
    。爰審酌被告前已有施用毒品前科，竟仍不知悔改而再次施
    用，顯見其意志不堅，迄未能記取教訓，惟考量其所犯施用
    毒品行為係戕害自己身心健康，尚未嚴重破壞社會秩序、侵
    害他人權益，及其犯後坦承犯行，尚有悔意等一切情狀，量
    處如主文所示之刑，以資儆懲。扣案之第一級毒品海洛因2
    包（一包驗餘淨重0.070 公克；另一包驗餘淨重0.065 公克
    ），應依毒品危害防制條例第18條第1 項前段之規定，沒收
    銷燬。
據上論斷，應依刑事訴訟法第273 條之1 第1 項、第299 條第1
項前段、第310 條之2 、第454 條第1 項，毒品危害防制條例第
10條第1 項、第18條第1 項前段，刑法第11條前段、第47條第1
項、第62條前段，判決如主文。
本案經檢察官乙○○到庭執行職務。
中    華    民    國    99    年     2    月    24    日
                  刑事第二庭    法  官  童來好
以上正本證明與原本無異。
如不服本判決應於收受本判決後10日內向本院提出上訴書狀，並
應敘述具體理由。其未敘述上訴理由者，應於上訴期間屆滿後20
日內向本院補提理由書狀（均須按他造當事人之人數附繕本）「
切勿逕送上級法院」。
                                書記官  柯貞如
中    華    民    國    99    年     2    月    24    日
附錄本案論罪科刑法條全文
毒品危害防制條例第10條第1 項：
施用第一級毒品者，處 6 月以上 5 年以下有期徒刑。

司法院資訊處製作；財團法人民間司法改革基金會備份。
